Inventaris van het archief van de Nederlandse Permanente Vertegenwoordiging bij het Internationaal Atoomenergie Agentschap (IAEA) te Wenen, 1955 - 1974
Nationaal Archief, Den Haag
- Onderwerpen, 998.4
  - Stukken betreffende de samenwerking van de IAEA met andere organisaties., 1957 - 1974; 123-153; 5 pakken en 26 omslagen
    - European Nuclear Energy Agency of the Organization for European Economic Co-operation (ENEA), een Europees agentschap voor kernenergie. 1959 - 1961, 126
    - Europese Gemeenschap voor Atoomenergie (EURATOM). 1958 - 1973, 127-132
      - Algemeen. 1958 - 1961, 127
      - Overeenkomsten inzake een algemene regeling tot onderlinge samenwerking (relationship agreement). 1959 - 1964, 128
      - Overeenkomsten inzake een algemene regeling tot onderlinge samenwerking (relationship agreement). 1965 - 1971, 129; pak
      - Totstandkoming van de verificatieovereenkomst tussen EURATOM en IAEA. 1971 - 1972 juni, 130; pak
      - Totstandkoming van de verificatieovereenkomst tussen EURATOM en IAEA. 1972 juli - dec., 131; pak
      - Totstandkoming van de verificatieovereenkomst tussen EURATOM en IAEA. 1973, 132
    - Instituut voor Toepassing van Atoomenergie in de Landbouw (ITAL). 1960, 133
    - Inter-Governmental Maritime Consultative Organization (IMCO), een intergouvermentele maritieme organisatie. 1959 - 1961, 134
    - Internationaal Atoomonderzoek Agentschap (IAA). 1957 - 1958, 135
    - International Bureau for Weights and Measures (IBWM), een international bureau voor maten en gewichten. 1960, 136
    - International Commission on Radiological Units and Measurements (ICRUM), een internationale commissie voor stralingseenheden. 1959, 137
    - International Federation of Christian Trade Unions (IFCTU), een internationale christelijke vakbeweging. 1959, 138
    - International Union for Inland Navigation (IUIN), een internationale unie voor binnenvaart. 1959, 139
    - International Union of Producers and Distributors of Electrical Energy (IUPDEE), een internationale unie van producenten en distributeurs van electrische energie. 1959, 140
    - Verenigde Naties (VN). 1958 - 1974, 141-150
      - Gehele VN-organisatie. 1959 - 1961, 141
      - Economische Sociale Raad (ECOSOC). 1959 - 1960, 142; pak
      - Food and Agriculture Organization (FAO), een organisatie voor voedsel en landbouw en de World Health Organization (WHO), een wereldgezondheidsorganisatie. 1958 - 1964, 143
      - International Civil Aviation Organization (ICAO), een internationale organisatie voor de burgerluchtvaart. 1959, 144
      - International Labour Organisation (ILO), een internationale arbeidsorganisatie. 1958 - 1961, 145
      - Joint Inspection Unit (JIU), een organisatie voor de (financiële) controle van de VN. 1971 - 1972, 146
      - United Nations Educational, Scientific and Cultural Organization (UNESCO), een organisatie voor internationale samenwerking inzake opvoeding, wetenschap en cultuur. 1958 - 1959, 147
      - United Nations Scientific Committee on the Effects of Atomic Radiation (UNSCEAR), een wetenschappelijk comité inzake gevolgen van kernstraling. 1958 - 1961, 148; pak
      - United Nations Scientific Committee on the Effects of Atomic Radiation (UNSCEAR), een wetenschappelijk comité inzake gevolgen van kernstraling. 1971 - 1974, 149
      - World Meteorological Organization (WMO), een overkoepelende gespecialiseerde organisatie op het gebied van weer, klimaat en water. 1958 - 1960, 150
    - World Federation for Mental Health (WFMH), een wereldfederatie voor geestelijke gezondheid. 1959, 151
    - World Federation of Scientific Workers (WFSW), een wereldfederatie van wetenschappelijke onderzoekers. 1959 - 1960, 152
    - World Federation of Trade Unions (WFTU), een wereldfederatie van vakbonden. 1959 - 1961, 153
  - Stukken betreffende de overeenkomst tussen Nederland en de Europese Gemeenschap voor Atoomenergie (EURATOM) inzake de vestiging van een kernreactor te Petten in Nederland., 1958 - 1963; 154; 1 omslag
  - Stukken betreffende het opzetten van het controlestelsel (safeguards) voor het controleren van splijtstofmaterialen en atoominstallaties in de niet-kernwapenstaten om te garanderen dat deze materialen of installaties niet worden gebruikt voor kernwapens van de IAEA., 1958 - 1974; 155-175; 10 pakken en 11 omslagen
    - Algemeen. 1958 - 1972, 155-164
      - 1958 - 1960, 155; pak
      - 1963 - 1964, 156; pak
      - 1965, 157
      - 1966, 158; pak
      - 1967, 159; pak
      - 1968 - 1969, 160
      - 1970 jan. - juni, 161; pak
      - 1970 juli - dec., 162; pak
      - 1971, 163
      - 1972, 164
    - IAEA-normen inzake gezondheids- en veiligheidsmaatregelen tegen stralingsgevaar. 1959 - 1968, 165-166
      - 1959 - 1964, 165; pak
      - 1965 - 1968, 166; pak
    - Veiligheidsbeoordeling van de Kema suspension test reactor (KSTR) te Arnhem. 1964 - 1973, 167
    - Uitbreiding van het safeguardsysteem voor fabrieken waar nucleair materiaal wordt gefabriceerd of verwerkt. 1967 - 1968, 168; pak
    - Richtlijnen veilig vervoer van radioactieve stoffen. 1969 - 1974, 169
    - Safeguardovereenkomsten. 1969 - 1974, 170-171
      - In het kader van het non-Proliferatieverdrag en het Verdrag van Tlatelolco. 1969 - 1973, 170; pak
      - Tussen IAEA en diverse staten. 1972 - 1974, 171
    - Ontwerpresolutie van Malta inzake uraniumverrijking. 1970 - 1974, 172
    - Financiering van de safeguards. 1972 - 1973, 173
    - Milieubescherming (Safeguards expanded agency programme for environmental protection). 1972 - 1973, 174
    - Fysieke beveiliging van nucleair materiaal. 1972 - 1974, 175
  - Stukken betreffende het verlenen van technische hulp door de IAEA., 1958 - 1974; 176-181; 1 pak en 5 omslagen
    - Technische hulpprojecten voor diverse landen. 1958 - 1962, 176-179
      - Brazilië. 1958 - 1959, 176
      - Joegoslavië. 1961 - 1962, 177
      - Tunesië. 1959 - 1960, 178
      - Turkije. 1959 - 1960, 179
    - Richtlijnen en uitvoering met betrekking tot de verschaffing van technische hulp door de IAEA. 1959 - 1964, 180; pak
    - Behandeling van de verzoeken om technische hulp door de IAEA. 1965 - 1974, 181
  - Stukken betreffende de aankoop door de IAEA van apparatuur op atoomgebied en de rol van Nederland hierin., 1959 - 1964; 182; 1 omslag
  - Stukken betreffende het gebruik van kernenergie in de scheepvaart., 1959 - 1964; 183-184; 2 omslagen
    - Activiteiten op het gebied van de scheepsvoortstuwing met behulp van kernenergie. 1959 - 1960, 183
    - Nuclear ship Savannah, het eerste door kernenergie aangedreven koopvaardijschip. 1959 - 1964, 184
  - Stukken betreffende kernongevallen., 1959 - 1974; 185-189; 2 pakken en 3 omslagen
    - Uitkomsten van het onderzoek naar de oorzaken en gevolgen van het ongeluk met de reactor in het Boris Kidric Instituut te Vinca, Joegoslavië. 1959 - 1960, 185
    - Onderlinge hulpverlening in het geval van nucleaire ongevallen tussen de bij de IAEA aangesloten landen. 1960 - 1964, 186
    - (ontwerp-) Overeenkomsten inzake onderlinge hulp bij kernongevallen door de lidstaten van IAEA. 1965 - 1974, 187-189
      - 1965, 187; pak
      - 1965 - 1967, 188; pak
      - 1968 - 1974, 189
  - Stukken betreffende het door de IAEA uitzenden van preliminary assistance missions naar verschillende landen om de behoefte van deze landen aan de toepassing van kernenergie vast te stellen., 1960 - 1963; 190; 1 omslag
  - Stukken betreffende het non-Proliferatie Verdrag (NPV)., 1964 - 1974; 191-194; 4 pakken
    - Zwitsers initiatief inzake het opstellen van uniforme regels ten aanzien van de export van nucleaire materialen krachtens art. III lid 2 van het NPV aan niet-kernwapenstaten die geen partij zijn bij het NPV. 1964 - 1974, 191-193
      - 1964 - 1973, 191
      - 1973 - 1974, 192
      - 1974, 193
    - Ratificaties. 1974, 194
  - Stukken betreffende overeenkomsten tussen Nederland en andere landen met betrekking tot kernenergie., 1965 - 1974; 195-197; 3 omslagen
    - Informeren van de IAEA inzake de samenwerkingsovereenkomst tussen Nederland, België en de Sovjet-Unie op kernenergetisch terrein. 1965 - 1971, 195
    - Mogelijkheden tot een non-gouvernementele overeenkomst tussen Pakistan en Nederland. 1968, 196
    - Tripartite overleg tussen Nederland, Duitsland en het Verenigd Koninkrijk inzake een overeenkomst met betrekking tot ultracentrifuge. 1969 - 1974, 197
      Openbaarheid beperkt tot 1 januari 2050
  - Stukken betreffende het verslag van de bijeenkomst van de Nuclear Suppliers Group op 16 en 17 februari 1967 te Londen, bijgewoond door de permanente vertegenwoordiger., 1966 - 1967; 198; 1 omslag
  - Stukken betreffende Nederlandse interventies met betrekking tot het International Nuclear Information System (INIS) van de IAEA., 1966 - 1974; 199-200; 2 pakken
    - 1966 - 1969, 199
    - 1970 - 1974, 200
  - Stukken betreffende de Nederlandse visie op de bemoeienis van de IAEA met dumping van radioactief afval., 1967 - 1972; 201; 1 omslag
  - Stukken betreffende IAEA-bijeenkomsten inzake diverse onderwerpen., 1971 - 1975; 202; 1 pak
  - Stukken betreffende aangelegenheden met betrekking tot de condities inzake een gift van professor Van de Geijn., 1973; 203; 1 omslag
- Budgettaire kwesties, 998.5
  - Budget IAEA, 998.5.1
    - Stukken betreffende de Nederlandse contributie en vrijwillige bijdrage voor het operationele fonds van de IAEA., 1957 - 1964; 204; 1 pak
    - Stukken betreffende het programma en budget voor 1960., 1958 - 1959; 205; 1 pak
    - Stukken betreffende het General Fund van de IAEA., 1958 - 1961; 206-207; 2 omslagen
      - Regelgeving voor de vrijwillige bijdrage aan de IAEA. 1958 - 1959, 206
      - Nederlandse bijdrage. 1958 - 1961, 207
    - Stukken betreffende voorstellen van leden tot wijziging van de budgettaire regelingen van de IAEA., 1959 - 1963; 208; 1 omslag
    - Stukken betreffende het voorstel van het Verenigd Koninkrijk, Zuid-Afrika en Nederland om een studie te maken naar de mogelijkheid tot invoering van een tweejaarlijkse begroting (biennial budgeting)., 1965; 209; 1 omslag
    - Stukken betreffende het betalen van de contributie door de leden en de behandeling van de begrotingen voor de jaren 1967, 1969 - 1970, 1974-1975 en de budgetten voor de jaren 1966 - 1967, 1969 - 1970, 1972 - 1973 en 1975., 1965 - 1974; 210; 1 omslag
  - Budget projecten, 998.5.2
    - Stukken betreffende het door Nederland ter beschikking stellen van meetapparatuur voor het laboratorium van de IAEA te Seibersdorf, Oostenrijk., 1959 - 1964; 211; 1 pak
    - Stukken betreffende het Food Irradiation project te Seibersdorf, Oostenrijk., 1965 - 1969; 212; 1 pak
    - Stukken betreffende de financiering van nuclear power projects., 1969 - 1974; 213; 1 omslag
    - Stukken betreffende de distributie en kwaliteitscontrole van detectors en radioactieve monsters., 1970 - 1974; 214; 1 omslag
- Seminars, Symposia, Voorlichting etc., 998.8
  - Seminars, symposia, congressen, 998.8.1
    - Stukken betreffende de relatie van de IAEA tot internationale conferenties., 1958 - 1974; 215-225; 11 omslagen
      - Pugwashconferentie, een internationaal congres van atoomgeleerden van 14 - 19 september 1958 te Kitzbühel, Oostenrijk. 1958 - 1959, 215
      - Door de IAEA georganiseerde conferenties. 1958 - 1974, 216-224
        - Algemeen. 1958 - 1963, 216
        - Wetenschappelijke conferentie over de verwijdering van radioactieve afvalstoffen van 16 - 21 november 1959 te Monaco. 1959 - 1961, 217
        - Nuclear Electronics van 15 - 20 mei 1961 te Belgrado, Joegoslavië. 1960 - 1961, 218
        - Conferentie inzake het gebruik van radio-isotopen in de dierlijke biolgie en de medische wetenschappen van 21 november - 1 december 1961 te Mexico City, Mexico. 1961, 219
        - Nuclear Data for Reactors van 15 - 19 juni 1970 te Helsinki, Finland. 1969 - 1970, 220
        - Plasma Physics and Controlled Nuclear Fusion Research van 17 - 23 juni 1971 te Madison, Verenigde Staten. 1970 - 1971, 221
        - Conferentie inzake het vervoer van nucleaire stoffen over zee van 29 november - 1 december 1971 te Brussel, België. 1971, 222
        - Reactor Shielding van 9 - 13 oktober 1972 te Parijs, Frankrijk. 1971, 223
        - The Sterility Principle for Insect Control van 22 - 26 juli 1974 te Innsbrück, Oostenrijk. 1974, 224
      - Diplomatieke Zeerechtconferentie van 24 - 31 oktober 1963 te Monaco. 1963 - 1964, 225
    - Stukken betreffende de door de IAEA georganiseerde seminars., 1959 - 1974; 226-231; 6 omslagen
      - The Public Health Aspects on Radioactive Waste van 23 - 25 november te Saclay, Frankrijk. 1959 - 1960, 226
      - The Protection of the Public in the Event of Radiation Accidents van 18 - 22 november 1963 te Genève, Zwitserland. 1963, 227
      - Test requirements for packaging for transport of radioactive materials van 8 - 12 februari 1971 te Wenen, Oostenrijk. 1970, 228
      - For Latin America on Input Preperation for INIS (Internationaal nucleair informatiesysteem) van 22 november - 10 december 1971 te Buenos Aires, Argentinië. 1971, 229
      - Numerical reactor calculations van 17 - 21 januari 1972 te Wenen, Oostenrijk. 1971, 230
      - Radiological safety evaluation of population doses and application of radiological safety standards to man van 20 - 24 mei 1974 te Portoroz, Joegoslavië. 1973 - 1974, 231
    - Stukken betreffende de door de IAEA georganiseerde symposia., 1959 - 1974; 232-336; 1 pak en 104 omslagen
      - Algemeen. 1967 - 1974, 232; pak
      - Neutron Detection, Dosimetry and Standardization van 10 - 14 december 1962 te Harwell, Verenigd Koninkrijk. 1959 - 1962, 233
      - Application of large radiation sources. 1959 - 1963, 234-235
        - The Application of Large Radiation Sources in Industry and Especially to Chemical Processes van 8 - 12 september 1959 te Warschau, Polen. 1959, 234
        - The Application of Large Radiation Sources in Industry, gehouden van 27 - 31 mei 1963 te Salzburg, Oostenrijk. 1963, 235
      - Symposia in Nederland. 1959 - 1967, 236-238
        - Algemeen. 1959 - 1961, 236
        - Symposium on Double Phase Heat Exchange in Power Reactors, waarbij het Nederlands aanbod dit symposium in Eindhoven te houden werd ingetrokken. 1960 - 1961, 237
        - Symposium on Exponential and Critical Experiments van 2 - 6 september te Amsterdam. 1962 - 1967, 238
      - Nuclear ships. 1959 - 1971, 239-240
        - Nucleaire scheepsvoortstuwing van 26 - 29 november 1960 te Hamburg, West-Duitsland. 1959 - 1960, 239
        - Nuclear Ships van 10 - 15 mei 1971 te Hamburg, West-Duitsland. 1970 - 1971, 240
      - Whole Body Counting van 13 - 16 juni 1961 te Wenen, Oostenrijk. 1960 - 1961, 241
      - Inelastic neutron scattering. 1960 - 1972, 242-244
        - Inelastic Neutron Scattering van 10 - 14 september 1962 te Chalk River, Canada. 1960 - 1962, 242
        - Inelastic Scattering of Neutrone van 15 - 19 december 1964 te Bombay, India. 1964, 243
        - Neutron Inelastic Scattering van 6 - 10 maart 1972 te Grenoble, Frankrijk. 1971 - 1972, 244
      - Radioactive wastes. 1960 - 1972, 245-248
        - The Treatment and Storage of High Level Radioactive Wastes van 8 - 13 oktober 1962 te Wenen, Oostenrijk. 1960 - 1962, 245
        - Treatment Low and Intermediate Level Radioactive Wastes van 6 - 10 december 1965 te Wenen, Oostenrijk. 1965, 246
        - Developments in the Management of Low and Intermediate Level Radioactive Wastes van 7 - 11 september 1970 te Aix en Provence, Frankrijk. 1969 - 1970, 247
        - Management of Radioactive Wastes from Fuel Reprocessing van 27 november - 1 december 1972 te Parijs, Frankrijk. 1972, 248
      - Nuclear power stations and reactors. 1960 - 1973, 249-266
        - Power Reactor Experiments van 23 - 27 oktober te Wenen, Oostenrijk. 1960 - 1962, 249
        - Reactor Safety and Hazards Evaluation Techiques van 14 - 18 mei 1962 te Wenen, Oostenrijk. 1961 - 1962, 250
        - The Corrosion of Reactor Materials van 4 - 9 juni 1962 te Salzburg, Oostenrijk. 1962, 251
        - Criteria for Guidance Selection Sites Construction Reactors van 11 - 15 maart te Bombay, India. 1962 - 1963, 252
        - Operating Experience with Power Reactors van 4 - 10 juni 1963 te Wenen, Oostenrijk. 1962 - 1963, 253
        - Physics and Material Problems of Reactor Controls van 11 - 15 november 1963 te Wenen, Oostenrijk. 1963, 254
        - Plant Protein Resources van 8 - 12 juni 1970 te Wenen, Oostenrijk. 1969 - 1970, 255
        - Progress in Sodium Cooled Fast Reactor Engineering van 23 - 27 maart 1970 te Monaco. 1969 - 1970, 256
        - Economic Intergration of Nuclear Power Stations in Electric Power Systems van 5 - 9 oktober 1970 te Wenen, Oostenrijk. 1970, 257
        - Environmental Aspects of Nuclear Power Stations van 10 - 14 augustus 1970 te New York, Verenigde Staten. 1970, 258
        - Small and Medium Power Reactors van 12 - 16 oktober 1970 te Oslo, Noorwegen. 1970, 259
        - Irradiation Facilities for Research Reactors van 6 - 10 november 1972 te Teheran, Iran. 1972, 260
        - Fuel and Fuel Elements for Fast Reactors van 2 - 6 juli 1973 te Brussel, België. 1972 - 1973, 261
        - Nuclear Power Plant Control and Instrumentation van 22 - 26 januari 1973 te Praag, Tsjecho-Slowakije. 1972 - 1973, 262
        - Principles and Standards of Reactor Safety van 5 - 9 februari 1973 te Jülich, West-Duitsland. 1972 - 1973, 263
        - Effects of Introducing Nuclear Power Stations on the Structure and Reliability of Supply of Electricity Generating Systems van 22 - 25 oktober 1973 te Madrid, Spanje. 1973, 264
        - Environmental Surveillance around Nuclear Installations van 5 - 9 november 1973 te Warschau, Polen. 1973, 265
        - Experience from Operating and Fuelling of Nuclear Power Plants van 8 - 12 oktober 1973 te Wenen, Oostenrijk. 1973, 266
      - Use of dosimetry and nuclear techniques. 1960 - 1973, 267-274
        - The Detection and Use of Tritium in the Physical an Biological Sciences van 3 - 10 mei 1961 te Wenen, Oostenrijk. 1960 - 1961, 267
        - Biological Effects of Neutron Irradiations van 7 - 11 oktober 1963 te Upton, Verenigde Staten. 1963, 268
        - Chemical Effects Associated with Nuclear Reactions and Radioactive Transformations van 7 - 11 december te Wenen, Oostenrijk. 1964, 269
        - Use of Nuclear Techniques in the Basic Metal Industries van 31 juli - 4 augustus 1972 te Helsinki, Finland. 1971, 270
        - Dosimetry Techniques Applied to Agriculture, Industry, Biology and Medicine van 17 - 21 april 1972 te Wenen, Oostenrijk. 1971 - 1972, 271
        - Nuclear Activation Techniques in the Life Sciences van 10 - 14 april 1972 te Ljubljana, Joegoslavië. 1971 - 1972, 272
        - Application of Nuclear Data in Science and Technology van 12 - 16 maart 1973 te Parijs, Frankrijk. 1972 - 1973, 273
        - Effects of Neutron Irradiation upon Cell Functions van 22 - 26 oktober 1973 te Neurenberg, West-Duitsland. 1973, 274
      - Use of radioisotopes. 1960 - 1974, 275-285
        - The Use of Radio-isotopes in the Study of Endemic and Tropical Diseases van 12 - 16 december 1960 te Bangkok, Thailand. 1960 - 1964, 275
        - The Use of Radio-isotopes in Soil-plant Nutrition Studies van 26 februari - 2 maart 1962 te Bombay, India en van 28 juni - 2 juli 1965 te Ankara, Turkije. 1961 - 1965, 276
        - The Use and Application of Radio-isotopes and Radiation in the Control of Plant and Animal Insect Pests van 22 - 26 april te Athene, Griekenland. 1962 - 1963, 277
        - Medical Radio-isotope Scanning van 20 - 24 april 1964 te Athene, Griekenland. 1963 - 1964, 278
        - Application of Radio-isotopes in Hydrology van 5 - 9 maart 1963 te Tokyo, Japan en van 25 - 28 oktober 1965 te Grenoble, Frankrijk. 1963 - 1965, 279
        - The Use of Radio-isotopes in Animal Nutrition and Physiology, gehouden van 23 - 27 november te Praag, Tsjecho-Slowakije. 1964, 280
        - Radio-isotopes Sample Measurement Techniques in Medicine and Biology van 24 - 28 mei 1965 te Wenen, Oostenrijk. 1964 - 1965, 281
        - Dynamic Studies with Radioisotopes in Clinical Medicine and Research. Van 31 augustus - 4 september 1970 te Rotterdam, Nederland. 1969 - 1970, 282
        - Dynamic Studies with Radioisotopes in Clinical Medicine and Research. Van 15 - 19 juli 1974 te Knoxville, Verenigde Staten. 1973 - 1974, 283
        - Use of Radiation and Radio-isotopes for Genetic Improvement of Industrial Micro Organisms van 29 maart - 2 april 1971 te Wenen, Oostenrijk. 1970, 284
        - Medical Radio-isotope Scintigraphy van 23 - 28 oktober 1972 te Monte Carlo, Monaco. 1971 - 1972, 285
      - Radiation Damage in Solides and Reactor Materials van 7 - 11 mei 1962 te Venetië, Italië. 1961 - 1962, 286
      - Thermodynamics of Nuclear Materials van 21 - 25 mei 1962 en van 22 - 27 juli 1965 te Wenen, Oostenrijk. 1961 - 1965, 287
      - Effects of ionizing radiation. 1961 - 1974, 288-290
        - The Effects of Ionizing Radiation on the Nervous System van 5 - 9 juni 1961 te Wenen, Oostenrijk. 1961, 288
        - The Effects of Ionizing Radiation at the Molecular Level van 2 - 6 juli te Brno, Tsjecho-Slowakije. 1961 - 1962, 289
        - Ionizing Radiation for Sterilization of Medical Products and Biological Tissues van 9 - 13 december 1974 te Bombay, India. 1974, 290
      - Research and tests. 1961 - 1974, 291-295
        - Plasma Physics and Controlled Nuclear Fusion Research van 4 - 8 september 1961 te Salzburg, Oostenrijk en van 6 - 10 sep. 1965 te Abingdon, Verenigd Koninkrijk. 1961 - 1965, 291
        - Non-destructive Testing in Nuclear Technology van 17 - 21 mei 1965 te Boekarest, Roemenië. 1964 - 1965, 292
        - Pulsed Neutron Research van 10 - 13 mei 1965 te Karlsruhe, West-Duitsland. 1965, 293
        - Radioimmunoassay and Related Procedures in Clinical Medicine and Research van 10 -14 september 1973 te Istanboel, Turkije. 1973, 294
        - Plasma Physics and Controlled Nuclear Fusion Research van 11 - 15 november 1974 te Tokyo, Japan. 1973 - 1974, 295
      - Radioactive Dating van 19 - 23 november 1963 te Athene, Griekenland. 1962, 296
      - Conference on New Nuclear Materials Technology van 1 - 5 juli 1963 te Praag, Tsjecho-Slowakije. 1962 - 1963, 297
      - Assessment of radioactive organ and body burdens. 1963 - 1971, 298-299
        - The Assessment of Radioactive Body Burdens in Man van 11 - 16 mei 1964 te Heidelberg, West-Duitsland. 1963 - 1964, 298
        - Assessment of Radioactive Organ and Body Burdens van 22 - 26 november 1971 te Stockholm, Zweden. 1971, 299
      - Safeguards and protection. 1963 - 1972, 300-303
        - Radiological Health and Savety in Nuclear Materials Mining and Milling van 26 - 30 augustus te Wenen, Oostenrijk. 1963, 300
        - Progress in Safeguard Techniques van 6 - 10 juli 1970 te Karlsruhe, West-Duitsland. 1969 - 1970, 301
        - Neutron Monitoring for Radiation Protection Purposes van 11 - 15 december 1972 te Wenen, Oostenrijk. 1972, 302
        - Radiation Preservation of Food van 13 - 17 november 1972 te Bombay, India. 1972, 303
      - Use of isotopes. 1963 - 1974, 304-311
        - Isotope Mass Effects in Chemistry and Biology van 9 - 13 december 1963 te Wenen, Oostenrijk. 1963, 304
        - Use of Isotopes in Weed Research van 25 - 29 oktober 1965 te Wenen, Oostenrijk. 1965, 305
        - The Use of Isotopes in Hydrology van 9 - 13 maart 1970 te Wenen, Oostenrijk. 1969 - 1970, 306
        - The Use of Isotopes and Radiation in Research on Soil Plant Relationships including Applications in Forestry van 13 - 17 december 1971 te Wenen, Oostenrijk. 1971, 307
        - The Use of Isotopes in Studies on the Physiology of Domestic Animals with Special Reference to Hot Climates van 20 - 24 maart 1972 te Athene, Griekenland. 1971, 308